【裁判字號】    98,訴,3456
【裁判日期】    990416
【裁判案由】    搶奪
【裁判全文】
臺灣板橋地方法院刑事判決              98年度訴字第3456號
公  訴  人  臺灣板橋地方法院檢察署檢察官
被      告  甲○○
            戊○○
上列被告等因搶奪案件，經檢察官提起公訴（98年度偵字第1209
3 、13031 號），被告2 人於準備程序進行中，就被訴事實均為
有罪之陳述，本院告知其等簡式審判程序之旨，聽取當事人意見
後，裁定由受命法官獨任依簡式審判程序審理，茲判決如下：
    主  文
甲○○、戊○○共同犯如附表所示之罪，均累犯，各處如附表所
示之刑。甲○○應執行有期徒刑壹年拾壹月，戊○○應執行有期
徒刑壹年拾月。
    事  實
一、甲○○前因搶奪案件，經臺灣高等法院以93年度上訴字第33
    72號判決判處有期徒刑2 年10月確定，於民國96年3 月15日
    執行完畢；戊○○前因施用第一級毒品案件，經本院以97年
    度訴字第924 號判決判處有期徒刑6 月確定，於97年7 月7
    日執行完畢。詎均不知悔改，共同意圖為自己不法所有，基
    於搶奪之犯意聯絡，於如附表所示時間、地點，各以如附表
    所示方式搶奪如附表所示被害人之財物，如附表編號1 、2
    所示部分順利得手，如附表編號3 所示部分則因被害人跌倒
    ，未能得逞。嗣經警方比對如附表編號1 所示遭搶手機之通
    聯資料及如附表編號1 、2 所示地點附近之監視錄影器拍攝
    畫面，循線查獲如附表編號1 、2 所示犯行；甲○○另於接
    受調查時，供出與戊○○曾為如附表編號3 所示犯行，自首
    接受裁判。
二、案經臺北縣政府警察局中和第一分局、永和分局分別報告臺
    灣板橋地方法院檢察署檢察官偵查起訴。
    理  由
一、上開犯罪事實，迭經被告甲○○、戊○○於警詢、檢察官偵
    訊及本院審理時坦承不諱，核與證人即被害人丁○○、丙○○於警詢時所證被害情節相符，並有如附表編號1 所示遭搶
    手機通聯資料、如附表編號1 、2 、3 所示地點附近之監視
    錄影器拍攝畫面翻拍照片各1 份在卷可稽，足認被告2 人之
    自白與事實相符。本案事證明確，被告甲○○、戊○○之犯
    行洵堪認定，應依法論科。
二、核被告甲○○、戊○○所為如附表編號1 、2 所示犯行，均
    係犯刑法第325 條第1 項之搶奪罪；如附表編號3 所示犯行
    ，則係犯同法第325 條第3 項、第1 項之搶奪未遂罪。其等
    就前揭犯行，具犯意聯絡及行為分擔，皆為共同正犯。而所
    犯3 罪間，犯意各別，行為不同，應予分論併罰。被告2 人
    有如事實欄所示之前案紀錄，有臺灣高等法院被告前案紀錄
    表2 份存卷可參，其等於有期徒刑執行完畢5 年內，故意再
    犯有期徒刑以上之罪，為累犯，所犯各罪均應依刑法第47條
    第1 項之規定加重其刑。又其等已著手如附表編號3 所示搶
    奪行為之實行而不遂，屬未遂犯，依刑法第25條第2 項之規
    定，按既遂犯之刑予以減輕，並依法先加後減之。另被告甲○○於偵查機關尚不知孰為犯人前，自承與戊○○共犯如附
    表編號3 所示犯行，接受裁判之事實，業經證人即承辦警員
    乙○○於本院審理時證述甚詳，被告甲○○對未發覺之犯罪
    自首，且自首動機未見有不正之處，茲依刑法第62條前段之
    規定，遞減輕其此部分之刑。爰審酌被告2 人正值盛年，不
    思正途搶奪他人財物，且被告甲○○已曾因搶奪犯行入監執
    行猶再犯本案，所為非是，惟犯後皆坦承犯行，表達悔意，
    態度尚無不良，暨其等犯罪之動機、目的、手段、素行、所
    得財物之價值等一切情狀，分別量處如主文所示之刑，並定
    其等之應執行刑。至扣案之被告2 人搶奪時所著衣物，與其
    等所為搶奪犯行並無直接相關，且非義務沒收之物，故均不
    予沒收，附此敘明。
據上論斷，應依刑事訴訟法第273 條之1 第1 項、第299 條第1
項前段，刑法第28條、第325 條第1 項、第3 項、第47條第1 項
、第25條第2 項、第62條前段、第51條第5 款，判決如主文。
本案經檢察官陳宣每到庭執行職務。
中    華    民    國    99    年    4     月    16    日
                  刑事第十五庭  法  官  許炎灶
以上正本證明與原本無異。
如不服本判決應於收受判決後10日內向本院提出上訴書狀，並應
敘述具體理由；其未敘述上訴理由者，應於上訴期間屆滿後20日
內向本院補提理由書（均須按他造當事人之人數附繕本）「切勿
逕送上級法院」。
                                書記官  屠衛民
中    華    民    國    99    年    4     月    16    日
附錄本案論罪科刑法條：刑法第325 條第1 項、第3 項。
中華民國刑法第325 條（普通搶奪罪）
意圖為自己或第三人不法之所有，而搶奪他人之動產者，處6 月
以上5 年以下有期徒刑。
因而致人於死者，處無期徒刑或7 年以上有期徒刑，致重傷者，
處3 年以上10年以下有期徒刑。
第1 項之未遂犯罰之。
附表：
┌──┬───┬────┬───────┬───┬──────────┬────────┐
│編號│行為人│犯罪時間│犯  罪  地  點│被害人│犯    罪    方    法│ 所  得  物  品 │
├──┼───┼────┼───────┼───┼──────────┼────────┤
│ 1  │甲○○│98年3 月│臺北縣中和市和│丁○○│甲○○騎乘未掛車牌之│皮包1 個（內有身│
│    │戊○○│25日中午│平街66號前    │      │機車（戊○○不知情之│分證、健保卡、信│
│    │      │12時40分│              │      │父親簡順治所有）搭載│用卡、提款卡、手│
│    │      │許      │              │      │戊○○靠近丁○○，趁│機、現金約新臺幣│
│    │      │        │              │      │丁○○不備，由戊○○│2 萬元、消費卷面│
│    │      │        │              │      │徒手搶奪丁○○之皮包│額新臺幣12,700元│
│    │      │        │              │      │1 個得手            │等物）          │
│    ├───┴────┴───────┴───┴──────────┴────────┤
│    │主文：                                                                          │
│    │甲○○共同犯搶奪罪，累犯，處有期徒刑拾月。                                      │
│    │戊○○共同犯搶奪罪，累犯，處有期徒刑玖月。                                      │
├──┼───┬────┬───────┬───┬──────────┬────────┤
│編號│行為人│犯罪時間│犯  罪  地  點│被害人│犯    罪    方    法│ 所  得  物  品 │
├──┼───┼────┼───────┼───┼──────────┼────────┤
│ 2  │甲○○│98年3 月│臺北縣永和市永│丙○○│戊○○騎乘未掛車牌之│皮包1 個（內有印│
│    │戊○○│31日上午│貞路415 號前  │      │機車（戊○○不知情之│章、印鑑章、支票│
│    │      │11時許  │              │      │父親簡順治所有）搭載│、手機、信用卡、│
│    │      │        │              │      │甲○○靠近丙○○，趁│提款卡、存摺本、│
│    │      │        │              │      │丙○○不備，由甲○○│駕照、行照、身分│
│    │      │        │              │      │徒手搶奪丙○○之皮包│證、健保卡、現金│
│    │      │        │              │      │1 個得手            │約新臺幣11,000元│
│    │      │        │              │      │                    │等物）          │
│    ├───┴────┴───────┴───┴──────────┴────────┤
│    │主文：                                                                          │
│    │甲○○共同犯搶奪罪，累犯，處有期徒刑拾月。                                      │
│    │戊○○共同犯搶奪罪，累犯，處有期徒刑玖月。                                      │
├──┼───┬────┬───────┬───┬──────────┬────────┤
│編號│行為人│犯罪時間│犯  罪  地  點│被害人│犯    罪    方    法│ 所  得  物  品 │
├──┼───┼────┼───────┼───┼──────────┼────────┤
│ 3  │甲○○│98年4 月│臺北縣中和市中│某姓名│戊○○騎乘未掛車牌之│無（未遂）      │
│    │戊○○│11日下午│安街178 巷13弄│、年籍│機車（戊○○不知情之│                │
│    │      │5 時40分│5 號前        │不詳之│父親簡順治所有）搭載│                │
│    │      │許      │              │成年女│甲○○靠近左列之不詳│                │
│    │      │        │              │子    │女子，趁該女子不備，│                │
│    │      │        │              │      │由甲○○徒手搶奪該女│                │
│    │      │        │              │      │子之皮包，因該女子跌│                │
│    │      │        │              │      │倒，致未得手        │                │
│    ├───┴────┴───────┴───┴──────────┴────────┤
│    │主文：                                                                          │
│    │甲○○共同犯搶奪未遂罪，累犯，處有期徒刑陸月。                                  │
│    │戊○○共同犯搶奪未遂罪，累犯，處有期徒刑柒月。                                  │
└──┴────────────────────────────────────────┘

司法院資訊處製作；財團法人民間司法改革基金會備份。
